臺灣高等法院刑事裁定
110年度聲字第4231號
聲  請  人  臺灣高等檢察署檢察官
受  刑  人  陳詩林



上列聲請人因受刑人數罪併罰有二裁判以上，聲請定其應執行之
刑（110年度執聲字第1865號），本院裁定如下：
    主  文
陳詩林犯如附表所示各罪所處之刑，應執行有期徒刑貳年。
    理  由
一、聲請意旨略以：受刑人陳詩林因放火燒燬其他物件等數罪，
    先後經判決確定如聲請書附表，應依刑法第53條、第50條第
    1項第1款、第2項、第51條第5款規定，定其應執行之刑，其
    中原得易科罰金之罪部分，並經聲請人求為與表列其他不得
    易科罰金之罪併合處罰，爰依刑事訴訟法第477條第1項聲請
    裁定等語。
二、按裁判確定前犯數罪者，併合處罰之，而數罪併罰有二以上
    裁判者，應定其應執行之刑，其宣告多數有期徒刑者，於各
    刑中之最長期以上，各刑合併之刑期以下，定其刑期，但不
    得逾30年，刑法第50條、第51條第5款、第53條分別定有明
    文。刑法第50條規定為：「裁判確定前犯數罪者，併合處罰
    之。但有下列情形之一者，不在此限：一、得易科罰金之罪
    與不得易科罰金之罪。二、得易科罰金之罪與不得易服社會
    勞動之罪。三、得易服社會勞動之罪與不得易科罰金之罪。
    四、得易服社會勞動之罪與不得易服社會勞動之罪。（第一
    項）」、「前項但書情形，受刑人請求檢察官聲請定應執行
    刑者，依第51條規定定之。（第二項）」，對於裁判前犯數
    罪，而有該條第1項但書各款所列情形，除受刑人請求檢察
    官聲請定應執行刑者外，不得併合處罰，是依上開規定，於
    裁判前所犯數罪兼有得易科罰金之罪與不得易科罰金之罪時
    ，是否依刑法第51條定應執行刑，繫乎受刑人請求與否，而
    非不問受刑人利益與意願，一律併合處罰。次按刑事訴訟法
    第370條第2項、第3項，已針對第二審上訴案件之定應執行
    之刑，明定有不利益變更禁止原則之適用，於分屬不同案件
    之數罪併罰有應更定執行刑者，本於同為定刑裁定應為相同
    處理之原則，法院於裁定定應執行之刑時，自仍應有不利益
    變更禁止原則法理之考量，亦即另定之執行刑，其裁量所定
    之刑期，不得較重於前定之執行刑加計後裁判宣告之刑之總
    和，否則即與法律秩序理念及法律目的之內部界限有違（最
    高法院103年度第14次刑事庭決議及最高法院93年度台非字
    第192號判決意旨參照）。至數罪併罰中有已執行完畢之部
    分，嗣後與他罪合併定應執行刑者，僅係確定後由檢察官換
    發執行指揮書執行應執行刑，其前已執行之有期徒刑部分如
    何扣除之問題，非謂即不符數罪併罰要件（最高法院105年
    度台抗字第532號裁定意旨參照）。　　
三、經查：
　㈠本件受刑人陳詩林因放火燒燬其他物件等數罪，先後經判決
    確定如附表所示之刑，且各該罪均係在附表編號1所示之罪
    判決確定前所犯，並以本院為其犯罪事實最後判決法院，又
    附表編號2至4所示之罪得易科罰金，與附表編號1、5所示之
    罪不得易科罰金，依刑法第50條第1項但書規定，本不得併
    合處罰，惟經受刑人請求檢察官聲請定其應執行刑，此有受
    刑人110年9月30日親筆簽名之臺灣宜蘭地方檢察署依102年1
    月25日修正施行刑法第50條調查受刑人是否聲請定應執行刑
    調查表附卷可稽（見本院卷第13頁），合於刑法第50條第2
    項規定，是檢察官依受刑人請求而聲請定其應執行刑，本院
    審核認其聲請為正當，再者，受刑人所犯附表編號3至4所示
    之罪，前經本院107年度上易字第2084號判決定應執行刑有
    期徒刑6月確定，有本院被告前案紀錄表附卷可稽，則參照
    前揭說明，本院就附表所示各罪再定應執行刑時，自應受上
    開判決所定應執行刑，與附表編號1、2、5所示之罪宣告刑
    有期徒刑8月、6月、6月合計之內部界限所拘束。　
　㈡受刑人就本件聲請定其應執行刑案件表示：無意見（見本院
    卷第127頁）。
  ㈢綜上，依前揭法條規定及實務見解，並參酌上開各罪宣告刑
    總和上限、各刑中最長期，審酌受刑人犯罪情節及行為次數
　　，就其所犯前揭各罪為整體非難評價，定如主文所示之應執
    行刑。又數罪併罰中一罪依刑法規定得易科罰金者，若因與
    不得易科罰金之他罪併合處罰而結果不得易科罰金，原得易
    科罰金部分所處之刑，自亦無庸為易科罰金折算標準之記載
    （司法院大法官釋字第144號、第679號解釋意旨參照），準
    此，本件受刑人所犯附表編號2至4與1、5所示之罪，雖係分
    屬得易科罰金與不得易科罰金，惟經合併處罰結果，本院於
    定其應執行刑時，自無庸為易科罰金折算標準之記載，併予
    敘明。
據上論斷，應依刑事訴訟法第477條第1項，刑法第53條、第51條
第5款、第50條第1項但書第1款、第2項，裁定如主文。
中　　華　　民　　國　　110 　年　　11　　月　　9 　　日
　　　　　　      刑事第七庭  審判長法　官  孫惠琳
　　　　　　　　　　　　　　　　　  法　官  王惟琪
　　　　　　　　　　　　　　　　　  法　官  連雅婷
以上正本證明與原本無異。
如不服本裁定，應於收受送達後5日內向本院提出抗告狀。
                                    書記官  潘文賢
中　　華　　民　　國　　110 　年　　11　　月　　9 　　日

附表：受刑人陳詩林定執行刑案件一覽表
編　　　　　號  1 2 3 罪　　　　　名  竊盜 毒品危害防制條例 毒品危害防制條例 宣　　告　　刑  有期徒刑8月 有期徒刑6月 有期徒刑4月 犯　罪　日　期  106/01/15凌晨 2時許 107/02/02下午4時5分經警採尿回溯96小時內 105/07/27上午8時40分許為警採尿回溯96小時內 偵查(自訴)機關 年　度　案　號  宜蘭地檢106偵 744號 宜蘭地檢107 毒偵357號 宜蘭地檢105 毒偵1008號等 最　後 事實審 法　　院 臺灣高院 臺灣高院 臺灣高院  案　　號 106年度上易字第2092號 108年度上易字第1133號 107年度上易字第2084號（聲請書附表應予更正）  判決日期 107/04/26 108/08/27 108/01/29 確　定 判　決 法　　院 臺灣高院 臺灣高院 最高法院  案　　號 106年度上易字第2092號 108年度上易字第1133號 108年度台上字第4170號  判決確定 日期 107/04/26 108/08/27 108/12/12 是否為得易科罰金之案件  否 是 是 備註  已執畢 已執畢 附表編號3至4所示之罪前經本院107年度上易字第2084號判決定應執行刑有期徒刑6月確定且已執畢 

編　　　　　號  4 5 罪　　　　　名  毒品危害防制 條例 放火燒燬其他物件 宣　　告　　刑  有期徒刑4月 有期徒刑6月 犯　罪　日　期  106/01/15上午 11時10分許為警採尿回溯96小時內 107/04/13 偵查(自訴)機關 年　度　案　號  宜蘭地檢105 毒偵1008號等 宜蘭地檢107 偵2305號等 最　後 事實審 法　　院 臺灣高院 臺灣高院  案　　號 107年度上易字第2084號 109年度上訴字第421號  判決日期 108/01/29 109/08/05 確　定 判　決 法　　院 最高法院 臺灣高院  案　　號 108年度台上字第4170號 109年度上訴字第421號  判決確定日期 108/12/12 109/09/09 是否為得易科罰金之案件  是 否 備註  附表編號3至4所示之罪前經本院107年度上易字第2084號判決定應執行刑有期徒刑6月確定且已執畢 空白